Mounif ABDOUL ATIF

Développeur Front-end et Back-end

A la recherche d'un contrat d'apprentissage comme développeur web à partir de fin septembre. Rythme de la formation : 6 semaines en entreprise et 1 semaine en formation.

Réseaux sociaux



mounifABDlatif



mounif-abdoulatif-a44190172

A propos de moi

Je suis un autodidacte perpétuel du développement web. J'ai décidé de faire de ma passion pour ce domaine une carrière professionnelle. Ma forte sensibilité pour le User Experience est mon 6éme sens. Je me sers du #hashtag pour acquérir et partager du savoir. Je combine passion et zèle pour relever les défis et aboutir à mon objectif. Pour moi, seul le travail acharné garantit l'ascendance de la carrière professionnelle.

"C'est en forgeant/**des codes**/ qu'on devient forgeron" //let forgeron = "développeur"

Diplômes et Formations

Développeur web et web mobile Ecole WebForce3 Paris, France / De juin 2021 à 2022

Diplôme RNCP de niveau 5 -- Bac+2 Formation à distance.

- Front-end : Créer un site professionnel dans le respect de l'expérience utilisateur.
- HTML 5 / CSS 3
- UX/UI Design
- Bootstrap
- Angular
- JavaScript / Jquery
- CMS Wordpress
- Intégration et maintenance suivant le cahier des charges
- Back-end : Programmation, bases de données, hébergement.
- PHP
- Framework Laravel / Symfony
- CMS Wordpress
- Base de données / SQL
- Approche de la sécurité
- Méthode de projet Agile
- Maintenance et développement suivant le cahier des charges

Autoformation Openclassrooms / Coursera / FreeCodeCamp Online / Depuis janvier 2020

HTML et CSS Javascript React Java

System de versionning / Git

Master 1 Arts, Lettres, Civilisations : Etudes Culturelles Internationales (spécialité anglais) Le Mans Université Le Mans, France / D'octobre 2017 à mai 2020

Licence de Littératures et de Civilisations Etrangères : Anglais (mention bien) Université de Djibouti Djibouti / De 2015 à 2017

Baccalauréat Economique et Social, (mention bien) Lycée d'Etat de Djibouti Djibouti / 2014

Expériences professionnelles

Moniteur étudiant à ETN@ - Le mans Université - 10 mois Direction des systèmes d'information - Le Mans Université Le Mans, France / De septembre 2019 à août 2020

Soutien informatique et aide à l'utilisation des nouvelles technologies

Interprète indépendant (stage+bénévolat) Asso Tadamoon Le Mans, France / De janvier 2019 à septembre 2019

Traduire oralement depuis le Français et vers le Français.

Accompagnement des réfugiés dans les procédures administratives.

Secrétaire (Expérience associative) Épicerie Solidaire Etudiante Du Mans Le Mans, France / De septembre 2018 à juin 2019

Gestion de stock. Trésorerie, gestion de la caisse.



- mounif2012@gmail.com

Compétences



















Langues

Centres d'intérêt







Sport : Callisthénie



